臺灣板橋地方法院民事裁定　　　　　　　 93年度司字第401號
聲　請　人　耀和資訊股份有限公司
法定代理人　徐正群
代　理　人　張世興律師
相　對　人　環宇真空科技股份有限公司
　　　　　　　　　　　　號
法定代理人　陳坤煌
代　理　人　何乃隆律師
　　　　　　林萍如
上列當事人間聲請選派檢查人事件，本院裁定如左：
    主      文
選派蕭勝賢會計師為環宇真空科技股份有限公司檢查人。
聲請程序費用由相對人負擔。
    理      由
一、按繼續1 年以上，持有已發行股份總數3%以上之股東，得聲
    請法院選派檢查人，檢查公司業務及財產情形，公司法第24
    5 條第1 項定有明文。該檢查人之權限在於檢查公司業務帳
    目及財產情形，然後將其結果報告於法院，且未限制少數股
    東於必要時始得聲請法院選派檢查人，聲請人如具有股東身
    分，繼續1 年以上持有再抗告人公司發行股份總數3%之股份
    ，已符合聲請法院選派公司檢查人之條件，自非不得為本件
    之聲請。
二、本件聲請意旨略以：(一)相對人於民國（下同）93年6 月30日
    之股東會中，決議不予承認相對人92年度財務報表，足見相
    對人有關財務帳冊之製作是否正確，即屬有疑，且股東提案
    要求選任檢查人，董事長陳坤煌故意不依法進行表決，自有
    聲請法院選任檢查人之必要。(二)陳坤煌等人事後竟惡意以股
    東名義向法院請選任檢查人（註：係本院另案之聲請人陳
    、林聖峰、丁重誠、王湘浩與相對人環宇真空科技股份有
    限公司間之93年度司字第243 號選派檢查人事件，以下簡稱
    前案），其中聲請人之一丁重誠，即係由陳坤煌代理其出席
    股東會，前案法院遂依該等人之聲請而選派與相對人配合之
    會計師擔任檢查人，惟相對人公司前開惡意行為，自不影響
    本件聲請人依法另行聲請選派檢查人之權利。又相對人公司
    93 年7月12日第一次臨時會議事錄載明：「案由：擬召開臨
    時股東會，就93年度股東會中所提但未經議決之檢查人之選
    任及檢查範圍，提請股東會決議。決議：不召開臨時會，由
    法院指派之檢查人進行檢查。」按法院指派檢查人，依公司
    法第245 條規定，僅能由繼續一年以上持有已發行股份總數
    3% 以 上之「股東」始得聲請，而非「董事會」所能聲請，
    更非「董事會」所能決議之事項。嗣後，即有丁重誠（相對
    人公司董事長陳坤煌為其股東會之代理人）、林聖峰（相對
    人公司之業務經理）、陳等股東出名向法院聲請選派檢
    查人（註：係本院另案之聲請人陳、林聖峰、丁重誠、
    王湘浩與相對人環宇真空科技股份有限公司間之93年度司字
    第24 3號選派檢查人事件），並與相對人公司在前案開庭時
    協議限定檢查人檢查之範圍，此顯違反常情，並與公司法第
    245 條為保障小股東之立法意旨相違背。基上，鈞院前案93
    年度司字第243 號選派檢查人事件，乃係基於相對人公司董
    事會之行為而來，假借股東人頭名義，向法院聲請選派與相
    對人公司董事會能互相配合之會計師，俾利相對人公司董事
    會持該檢查報告書以應對搪塞股東會之股東質疑。(三)前案所
    選派之王嘉瑜會計師製作之檢查報告書，乃係依相對人公司
    與丁重誠等人給予之範圍與指示而製作，其檢查僅限於相對
    人93年12月31日之「淨值」而已，而不及其他等語，爰聲請
    鈞院選任建和聯合會計師事務所之蕭勝賢會計師為檢查人，
    檢查相對人公司之財務狀況等語。
三、經查，相對人發行股份總數為315,000,000 股，聲請人持有
    相對人股份合計為1,650,000 股，占相對人已發行股數5.23
    8%，且聲請人受讓前揭股份之日期係89年7 月7 日，業據聲
    請人提出富邦綜合證券股份有限公司之股票持有證明及分戶
    卡、相對人93年股東會議議事錄、93年股東常會出席通知書
    及委託書、93年度司字第243 號民事裁定、相對人第4 屆董
    事會93年第1 次臨時會議議事錄、相對人93年10月14日公告
    、資誠會計師事務所函文等影本各一件為證，並經本院依職
    權查詢相對人之公司登記資料一件，其實收資本額為三億一
    千五百萬元，是聲請人確係繼續一年以上，持有相對人已發
    行股份總數百分之三股份之股東，應堪採信。又經本院依職
    權電詢蕭勝賢會計師是否確有擔任檢查人檢查相對人業務帳
    目及財產情形之意願，經其答稱同意擔任本件檢查人，亦有
    本院公務電話紀錄一件在卷可憑。復經本院調取前案93年度
    司字第243 號選派檢查人事件案卷查閱結果，前案聲請人僅
    聲請檢查關於93年6 月30日股東會中所未予承認之「BY-2MB
    C
    該事件之93年8 月20日非訟事件筆錄可稽，且依該案選任之
    王嘉瑜會計師瑜檢查完畢後向法院所提出之檢查報告載明其
    檢查係依據王會計師與該案聲請人陳、林聖峰、丁重誠
    、王湘浩間之協議程式予以執行，且該等程式之採用係由該
    事件聲請人作最後決定，因此對其是否足夠，王嘉瑜會計師
    不表示意見，王嘉瑜會計師復於檢查報告中表明其並非依照
    一般公認審計準則查核，因此對相對人公司92年12月31日資
    產負債表整體是否允當表達不提供任何程度之保證，復表明
    若其執行額外程式或依照一般公認審計準則查核，則可能發
    現其他應行報告之事實，該檢查報告不得擴大解釋為與相對
    人公司之財務報表整體有關等語，此有王嘉瑜會計師93年10
    月8 日出具之（）財審報字第8745號「環宇真空科技股份
    有限公司資產負債表科目協議程式執行報告」附於前案卷內
    可徵。因此，本件聲請人所聲請選派檢查人予以檢查之範圍
    ，顯然大於前案檢查人所檢查之範圍，並非就相同之範圍重
    複聲請。從而，聲請人聲請選派蕭勝賢會計師為檢查人，以
    檢查相對人之業務帳目及財產情形，為有理由。
四、依非訟事件法第85條第1項、第2項，裁定如主文。
中　　華　　民　　國　　94　　年　　1 　　月　　18　　日
                  民事第一庭    法　官　陳翠琪
右為正本係照原本作成
本裁定不得抗告（非訟事件法第85條第1項）
中　　華　　民　　國　　94　　年　　1 　　月　　18　　日
                            書記官　蔡亦鈞
